臺灣高雄地方法院民事裁定
111年度法字第10號
聲  請  人  林昆毅  
相  對  人  財團法人基督教天虹教會

上列聲請人聲請變更財團法人基督教天虹教會捐助章程，本院裁
定如下：
    主  文
財團法人基督教天虹教會捐助章程准予變更如附表「修正條文」
欄第六條所示。
聲請程序費用新臺幣壹仟元由聲請人負擔。
    理  由
一、聲請意旨略以：伊為財團法人基督教天虹教會（下稱系爭財
    團法人）董事長，該財團法人於民國109 年8 月27日報經主
    管機關核備設立，並經本院准予設立登記及發給法人登記證
    書在案。茲為因應業務需要，經董事會決議修訂捐助章程計
    1 條如附表所示，爰依法請求裁定准為變更捐助章程等語。
二、按財團之組織及其管理方法，由捐助人以捐助章程或遺囑定
    之。捐助章程或遺囑所定之組織不完全，或重要之管理方法
    不具備者，法院得因主管機關、檢察官或利害關係人之聲請
    ，為必要之處分；又為維持財團之目的或保存其財產，法院
    得因捐助人、董事、主管機關、檢察官或利害關係人之聲請
    ，變更其組織，民法第62條、第63條分別定有明文。是依上
    開規定聲請法院就捐助章程為必要之處分者，以財團之組織
    不完全，或重要之管理方法不具備為要件，而所謂財團之組
    織不完全者，例如財團內部之董事會或監察人之組織不完全
    者是；所謂「重要之管理方法者」，例如董監事之任免方式
    、董事會執行事務之決議方法及財團財產之管理方法等是。
    又財團名稱、設立宗旨、業務範圍、目的事業之變更，非屬
    財團組織有關之事項，亦與財團之管理方法無涉，與民法第
    62條、第63條所定得聲請法院為章程之必要處分或變更組織
    要件不符，自不在得聲請之列（最高法院85年台抗字第320
    號裁定意旨參照）。
三、經查，聲請人為系爭財團法人之董事長，有系爭財團法人登
    記證書附卷可稽，堪認聲請人係民法第62條所指之利害關係
    人，而得依前揭規定聲請就捐助章程為必要之處分。又聲請
    人主張系爭財團法人經董事會議決議修改捐助章程如附表所
    示等情，亦據其提出前揭法人登記證書、系爭財團法人111
    年度第一屆第三次董事會議紀錄、系爭財團法人捐助章程、
    捐助章程修正對照表各1 份為證，堪信為真實。本院審酌聲
    請人聲請變更之捐助章程第6 條如附表「修正條文」欄所示
    ，係規定董事會董事員額之調整，性質上屬系爭財團法人組
    織重要事項之變更，且與該財團法人之設立目的及民法有關
    財團法人之規定並無牴觸，是其聲請變更捐助章程，並無不
    合，應予准許。
四、依非訟事件法第21條第1 項前段、第24條第1 項，裁定如主
    文。
中　　華　　民　　國　　111 　年　　3 　　月　 8  　　日
                  民事第四庭  法  　官　徐彩芳
以上正本係照原本作成。
如對本裁定抗告須於裁定送達後10日內向本院提出抗告狀，並繳
納裁判費新台幣1,000元。　　　　　
中　　華　　民　　國　　111 　年　　3 　　月　　9 　　日
                              書 記 官  盧瑞芳
附表：
修正條文 原條文 第6條 本法人設董事會，置董事五人，其中一人為董事長，董事任期二年，連選得連任。本法人之董事為無給職。 第6條 本法人設董事會，置董事七人，其中一人為董事長，董事任期二年，連選得連任。本法人之董事為無給職。